臺灣高雄地方法院民事裁定          100年度司財管字第117號
聲  請  人  良京實業股份有限公司
法定代理人  東章一
上聲請人聲請為被繼承人張慰任選任遺產管理人事件，本院裁定
如下：
    主  文
選任鍾靚凌律師為被繼承人張慰任（男，民國○○○年○月○○
○日生，身分證統一編號：Ｓㄧ00000000號）之遺產管
理人。
程序費用新臺幣壹仟元由被繼承人張慰任之遺產負擔。
    理  由
一、按「繼承開始時，繼承人之有無不明者，由親屬會議於一個
    月內選定遺產管理人，並將繼承開始及選定遺產管理人之事
    由，向法院報明。」、「無親屬會議或親屬會議未於前條所
    定期限內選定遺產管理人者，利害關係人或檢察官，得聲請
    法院選任遺產管理人，並由法院依前項規定為公示催告。」
    、又「先順序繼承人均拋棄其繼承權時，由次順序之繼承人
    繼承，其次順序之繼承人有無不明或第四順序之繼承人均拋
    棄其繼承權者，準用關於無人承認繼承之規定。」，民法第
    1177條、第1178條第2 項、第1176條第6 項分別定有明文。
二、聲請意旨略以：被繼承人張慰任（男，民國○○年○ 月○○日生
    ，身分證統一編號：Ｚ000000000號，生前最後住所：高雄縣
    林園鄉○○村○○街33號）於99年5 月10日死亡，而繼承人
    之有無不明，且其親屬會議未於1 個月內選定遺產管理人。
    第三人臺東區中小企業銀行股份有限公司將其對被繼承人之
    借款債權讓與聲請人，為確保聲請人之權利，爰依法聲請選
    任被繼承人之子張智淵為被繼承人之遺產管理人等語。
三、經查：
  (一)聲請人主張之前揭事實，業據其提出授權約定書、債權讓與
    證明書、報紙公告、本院家事庭99年10月6 日雄院高99司繼
    司勵字第1698號函、高雄市大寮地政事務所網路申領異動索
    引為證，堪信為真實。而聲請人為被繼承人之債權人，自應
    。又被繼承人之繼承人均已依法拋棄繼承，復查無其他合法
    繼承人存在，揆諸前揭規定，被繼承人之遺產自應準用關於
    無人承認繼承之規定，參以其親屬會議並未於死亡發生之日
    起1 個月內為其選定遺產管理人並呈報本院，是聲請人以利
    害關係人之地位，向本院聲請為被繼承人選任遺產管理人，
    自屬有據。
  (二)本院審酌：經本院函詢被繼承人子張智淵是否願意擔任本件
    遺產管理人，經陳報其不願意擔任被繼承人之遺產管理人，
    且被繼承人前揭現存之合法繼承人既均已依法拋棄繼承，本
    無義務就其遺產再為管理，且由渠等既已行使法律所賦予之
    拋棄繼承權，可知顯已不願再與被繼承人之遺產有何糾葛；
    況擔任遺產管理人，主要係彙整被繼承人之財產，踐行被繼
    承人債權、債務之確認，並作適法合理之分配，且於有繼承
    人承認繼承時或遺產分配後，尚有剩餘時，將遺產移交繼承
    人或國庫，此須熟悉相關法律程序進行遺產處分，經本院自
    高雄律師公會願意擔任法院遺產管理人名單中徵詢後，鍾靚
    凌律師願意以其專業知識管理及處理被繼承人後續之遺產問
    題，有電話紀錄1 紙附卷可稽，爰選任鍾靚凌律師為本件之
    遺產管理人。另因本件被繼承人之全部繼承人均拋棄繼承，
    而「準用」無人承認繼承之規定，與繼承人有無不明之情形
    尚屬有間，是民法第1178條第2 項關於承認繼承之公示催告
    ，即無準用之餘，附此敘明。
四、依非訟事件法第157 條、第24條第1 項，裁定如主文。
五、如對本裁定抗告，須於裁定送達後10日之不變期間內，向本
    院提出抗告狀，並繳納抗告費新臺幣1,000 元。
中    華    民    國    100   年    9     月    28    日
                  家事法庭  司法事務官  林于莙